【裁判字號】    97,聲,1480
【裁判日期】    970924
【裁判案由】    聲明異議
【裁判全文】
臺灣高等法院臺中分院刑事裁定          97年度聲字第1480號
聲明異議人
即受刑人   甲○○
                    （現於臺灣臺中監獄執行中）
上列聲明異議人因施用毒品等減刑案件，對於臺灣臺中地方法院
檢察署檢察官之執行指揮（97年執減更字第2100號）聲明異議，
本院裁定如下：
    主  文
聲明異議駁回。
    理  由
一、聲明異議意旨以：
(一)、聲明異議人即受刑人甲○○於民國90年7月17日即被羈押至
    93年3月4日起執行台中高分院89年度上訴字第2037號毒品案
    1年6月止，續接執行彰化地院90年度訴字第1000號毒品案1
    年2月，期間並因94年台上字第5669號、95年度台上字第373
    9號毒品案判決確定而合併執行，並於95年9月8日移至台中
    監獄繼續執行。
(二)、嗣台中高分院89年度上訴字第2037號毒品案，經鈞院97年度
    聲減字第192號刑事裁定受刑人符合 (96年)減刑條例，經減
    刑後應執行有期徒刑8月確定，受刑人據此向台中地檢署聲
    請上開減刑之執行，竟經該署以不符合96年罪犯減刑條例之
    規定，並函以上開案件業已執行完畢，勿庸換發指揮書。其
    執行指揮應屬有誤，為此聲明異議云云。
二、按受刑人或其法定代理人或配偶，以檢察官執行之指揮為不
    當者，得向諭知該裁判之法院聲明異議；法院應就異議之聲
    明裁定之，刑事訴訟法第484條、第486條分別定有明文。經
    查：
(一)、按被告所犯之數罪，如不符合刑法第51條定應執行刑之規定
    ，而由檢察官分別簽發指揮書接續執行者，該數罪是否執行
    完畢，係以各罪是否執行完畢為準，並非以該數罪合計之刑
    全部執行完畢為斷（87年度台非字第371號判決參照），又
    中華民國96年罪犯減刑條例第8條第1項規定：「依本條例應
    減刑之罪，已經判決確定尚未執行或執行未完畢者，由檢察
    官或應減刑之人犯聲請最後審理事實之法院裁定之。」堪認
    「執行已完畢者」，不在減刑之列。除裁判確定前所犯數罪
    符合數罪併罰之要件，僅因檢察官未及聲請法院定應執行刑
    而接續執行之情形，法院對於其減刑並定應執行刑之聲請應
    予准許外，凡不合數罪併罰之要件而併合執行（接續執行）
    之案件，已執行完畢部分，其減刑之聲請即不應准許（96年
    7月11日臺灣高等法院第三次刑事庭庭長會議中華民國96年
    減刑條例法律問題(三)決議參照）。
(二)、受刑人自88年10月底起至89年5月30日止，所犯之施用第1、
    2級毒品罪，經本院於89年11月28日以89年度上訴字第2037
    號各判處有期徒刑1年2月及6月，定應執行有期徒刑1年6月
    確定（下稱甲案），並自93年3月5日執行上開案件至94年9
    月4日期滿等情，已據本院調取台中地檢察署90年度執字第
    881號執行卷，並有上開執行指揮書及台灣高等法院被告前
    案紀錄表附卷可稽；又被告復自90年1月30日起至同年7月16
    日止，所犯之施用第1、2級毒品罪，經彰化地院於90年8月
    30日以90年訴字第1000號各判處有期徒刑10月及6月，定應
    執行有期徒刑1年2月確定（下稱乙案），而於94年9月5日接
    續執行等情，亦有本院以法學資料檢索系統查詢及台灣高等
    法院被告前案紀錄表附卷可稽；又被告復自90年6月初至同
    年7月17日止，間因販賣第1、2級毒品等罪，經最高法院以
    94年台上字第5669號、95年台上字第3739號分別判處有期徒
    刑2年、12年確定，且經本院於95年8月22日以95年聲字第72
    6號與上開彰化地院90年度訴字第1000號，定應執行有期徒
    刑14年2月確定等情，亦有台灣高等法院被告前案紀錄表附
    卷可稽。再者，刑法第53條所謂數罪併罰，有2裁判以上者
    ，依第51條之規定，定其應執行之刑，以2裁判以上所宣告
    之數罪，均在裁判確定前所犯者為必要，若於其中甲罪之判
    決確定後，復犯乙罪，則甲、乙兩罪即無適用該條之餘地（
    最高法院33年非字第19號判例意旨參照），查受刑人甲○○
    所犯之甲案，經本院判決後，於89年12月23日判決確定、而
    其所犯之乙案，經彰化地方法院判決後，於90年10月27日確
    定，有台灣高等法院被告前案紀錄表附卷可稽。是受刑人所
    犯乙罪之行為終止時點，並非在甲罪判決確定前，揆諸前揭
    判例意旨，不得依刑法第51條之規定合併定其應執行之刑。
(三)、綜上所述，受刑人所犯之甲案與乙案，並不符合刑法第51條
    定應執行刑之規定，而甲、乙案之罪又係由檢察官分別簽發
    指揮書接續執行，則甲案是否執行完畢，應以甲案是否執行
    完畢為準，並非以該數罪合計之刑全部執行完畢為斷，甲案
    既已於94年9月4日執行完畢後，始接續再執行乙案等，自尚
    難以乙案等之數罪之刑期尚未執行完畢，即論甲案尚未執行
    完畢。既然受刑人所犯之甲案已執行完畢，又與受刑人所犯
    乙案等罪，無數罪併罰之要件，揆諸上揭說明，甲案即無減
    刑條例之適用，檢察官因而以該案件已執畢，勿庸換發指揮
    書，並無執行指揮不當。
(四)、從而，聲明異議意旨仍執前詞，指摘檢察官執行指揮不當，
    尚非有據，為無理由，應予駁回。
三、依刑事訴訟法第486 條，裁定如主文。
中    華    民    國    97    年    9     月    24    日
            刑事第八庭  審判長法  官  羅  得  村
                              法  官  張  靜  琪
                              法  官  吳  進  發
上列正本證明與原本無異。
如不服本裁定，應於裁定送達後五日內向本院提出抗告狀。
                              書記官  柯  孟  伶
中    華    民    國    97    年    9     月    25    日


司法院資訊處製作；財團法人民間司法改革基金會備份。
